【裁判字號】    89,上易,1746
【裁判日期】    891213
【裁判案由】    傷害
【裁判全文】
臺灣高等法院高雄分院刑事判決                  八十九年度上易字第一七四六號
    上  訴  人
    即  被  告  乙○○
                甲○○
    共      同
    選任辯護人  黃奉彬
右上訴人因傷害案件，不服臺灣高雄地方法院八十九年度易字第三○三八號中華民國
八十九年九月十一日第一審判決（起訴案號：臺灣高雄地方法院檢察署八十九年度偵
字第七四二六號），提起上訴，本院判決如左：
    主  文
上訴駁回。
    事  實
乙○○與丙○○為夫妻，後二人因感情失睦，丙○○遂離家出走，自行在高雄市○○
區○○路八七六巷五二號三樓之一賃屋居住。民國八十九年三月二十八日二十時許，
乙○○因懷疑丙○○外遇，乃偕同其弟甲○○、其兄林志明及兄嫂林梁金三人，至上
開地點欲勸丙○○返家，惟因丙○○否認外遇，雙方發生嚴重爭執，乙○○及甲○○
二人即基於共同普通傷害犯意，聯手毆打丙○○，同時在場之乙○○之子林皇如見狀
趨前欲加阻擋，亦遭波及（未據告訴），林志明、林梁金夫妻則在旁勸阻，後林志明
因不願林皇如介入其父母之紛爭，遂偕同林皇如先行離去，詎乙○○、甲○○竟變本
加厲，由乙○○出手抓丙○○下體，並拉扯丙○○衣服、褲子，甲○○則將丙○○強
押在地上，乙○○並進入廚房拿出黑醋瓶欲傷害丙○○，致丙○○受有頭部外傷、臉
部前額左臉頰打撲挫傷紅腫瘀血、胸部打撲挫傷皮下充血、左前臂及左手挫傷紅腫瘀
血、臀部挫傷青腫、陰部外陰挫傷紅腫瘀血、陰道口挫裂傷紅腫瘀血之傷害，嗣因林
梁金將黑醋瓶搶下，大聲制止並報警處理而查獲。案經丙○○訴由高雄市政府警察局
楠梓分局移送台灣高雄地方法院檢察署檢察官偵查起訴。
    理  由
一、訊據被告乙○○固不諱言有於前揭時地打告訴人丙○○兩、三下耳光之事實，惟
    矢口否認有何其他傷害犯行，辯稱告訴人丙○○之傷勢為自行所為云云，被告甲○○亦矢口否認有何傷害犯行，並以其係於當天晚上十點多自行前往，乙○○與
    丙○○坐在屋內，丙○○衣服不知何故破了云云置辯。惟查：
(一)、右揭事實業據告訴人丙○○於警偵訊及原審調查中指訴綦詳，復據證人林皇如於
    偵查中證述：當天係乙○○、甲○○、林志明及林梁金等一同至丙○○上開住處
    ，與母親發生爭吵，父親乙○○就動手打母親及伊，甲○○也動手打我母親，林
    志明夫妻則在旁勸架，其亦有跪在地上要求乙○○不要打丙○○等語在卷；證人
    林梁金亦於偵查中及原審中及原審法院另案八十九年度婚字第五七五號民事案件
    審理中迭為證述其有聽到屋內吵架聲及家具碰撞聲音，並看到乙○○與丙○○在
    拉扯搶一個瓶子，其遂將該瓶子搶下等語，參以告訴人案發後立即由汪祚宜法醫
    驗傷，其傷勢計受有頭部外傷、臉部前額左臉頰打撲挫傷紅腫瘀血、胸部打撲挫
    傷皮下充血、左前臂及左手挫傷紅腫瘀血、臀部挫傷青腫、陰部外陰挫傷紅腫瘀
    血、陰道口挫裂傷紅腫瘀血之傷害之情，則有汪祚宜法醫師出具之宜診字第八
    九０八三號驗傷診斷書一紙附卷可稽，其傷勢之致成原因自係上開被告二人聯手
    毆打所致成無訛，是告訴人所訴應屬真實。
(二)、被告甲○○雖辯稱其係事後才到場云云，惟其當時確係與被告乙○○一同前往告
    訴人住處，並與被告乙○○共同毆打告訴人之情，已據證人林皇如於偵查中證述
    如前所述，且被告甲○○曾於上開另案民事案件審理中陳稱「我看到兩造在講話
    ，進入五分鐘後警察來，兩造之小孩當時在走廊，他與我哥哥林志明在講話，小
    孩沒有什麼異樣」，於本件警訊中供稱「現場有我大哥林志明及大嫂梁金等及二
    哥乙○○、二嫂丙○○在協調」，已足認被告甲○○到達告訴人上開住處時，被
    告乙○○、告訴人、林皇如、林志明、林梁金五人均在場，再參以證人林志明、
    林梁金等均證稱其二人與乙○○一同前往上開告訴人住處時，林皇如亦在場，林
    志明後來先載林皇如離去，林梁金等則留在該地等語在卷，是被告甲○○係在林
    志明、林皇如離去前即到達告訴人上開住處一節，應堪認定，故其辯稱其毆打事
    發後始到場云云，不足採信。又案發當時屋內有激烈吵架聲及家具碰撞聲一節，
    為證人林梁金等證述在卷，顯見當時被告甲○○、乙○○確與告訴人發生劇烈衝
    突，而於警方到場處理前，被告乙○○、甲○○既均與告訴人同在屋內，當無容
    任告訴人自傷之理，再告訴人於警方到場後，即由員警陪同前往汪祚宜法醫師處
    驗傷之情，已據證人即員警楊健明於前開民事案件審理中證稱屬實，證人林梁金
    等亦證述大家後來就去警察局，丙○○則由警察帶去驗傷等語在卷，而汪祚宜法
    醫為告訴人驗傷時間為當日二十三時五十分許，距離被告乙○○供稱警方到場之
    二十三時，僅相隔不到一小時，又係在員警陪同下前往，足認告訴人之傷勢應係
    當時與被告二人發生衝突所致，是被告乙○○辯稱告訴人之傷勢係自行造成云云
    ，亦不足採信。
(三)、此外，並有告訴人被撕破衣服一件、扯落頭髮數根、黑醋瓶一支扣案可資佐證，
    且經原審調取上開民事案件卷宗核閱無訛，是被告二人辯稱未傷害告訴人云云均
    為卸責之詞，不足採信。本件事證明確，被告二人之犯行，均洵堪認定。
二、核被告二人所為均係犯刑法第二百七十七條第一項傷害罪。其二人就上開犯行，
    有犯意聯絡及行為分擔，均為共同正犯。被告等犯罪事證已明，原審法院乃依據
    刑法第二十八條、第二百七十七條第一項、第四十一條，罰金罰鍰提高標準條例
    第一條前段、第二條規定，並審酌被告二人之犯罪動機、目的、對告訴人造成身
    體上及精神上之損害非淺及犯罪後否認犯行，仍無悔意等一切情狀，分別量處乙○○有期徒刑五月，甲○○有期徒刑四月，並就被告乙○○、甲○○二人依法諭
    知，以三百元折算壹日之易科罰金折算標準，認事用法尚無不合，量刑亦稱妥允
    ，被告乙○○上訴意旨認量刑過重，被告甲○○上訴意旨仍執前詞，否認犯罪，
    均指摘原判決不當，均為無理由，均應予駁回。
據上論斷，應依刑事訴訟法第三百六十八條，判決如主文。
本案經檢察官林炎昇到庭執行職務。
中    華    民    國     八十九     年      十二      月      十三      日
                              臺灣高等法院高雄分院刑事第八庭
                                  審判長法官  郭雅美
                                        法官  莊飛宗
                                        法官  洪兆隆
右正本證明與原本無異。
不得上訴。
                                      書記官  葉淑華
中    華    民    國     八十九     年      十二      月      十五      日
附錄法條：
中華民國刑法第二百七十七條
傷害人之身體或健康者，處三年以下有期徒刑、拘役或一千元以下罰金。
犯前項之罪因而致人於死者，處無期徒刑或七年以上有期徒刑；致重傷者，處三年以
上十年以下有期徒刑。
                                                                        Ｑ


司法院資訊處製作；財團法人民間司法改革基金會備份。
